臺灣高雄地方法院民事判決
111年度雄小字第398號
原      告  第一商業銀行股份有限公司

法定代理人  邱月琴  
訴訟代理人  李春穆  
            鄭宜信  
被      告  張瀚元  


上列當事人間清償借款事件，本院於民國111年5月12日言詞辯論
終結，判決如下：
    主  文
一、被告應給付原告新臺幣捌萬零貳元，及自民國一一○年五月
    二十八日起至清償日止，按週年利率百分之一點八四五計算
    之利息，暨其逾期在六個月內者，按上開利率百分之十、逾
    期超過六個月者，按上開利率百分之二十計算之違約金，每
    次違約最高連續收取期數為九期。
二、訴訟費用新臺幣壹仟元由被告負擔。
三、本判決得假執行。但被告如以新臺幣捌萬零貳元供擔保後，
    得免為假執行。
    事實及理由
一、原告主張：被告於民國109年5月28日向原告借款新臺幣(下
    同)10萬元，約定借款期間自109年5月28日至112年5月28日
    ，借款本金之償還自借款日起，前6個月為還本寬限期，自
    第7個月起依年金法於每月28日按月平均攤付本息。利息自1
    09年5月28日起按中華郵政股份有限公司2年期定期儲金機動
    利率加年率1%(借款日/撥貸日為年率1.845%)按月計付，逾
    期6個月以內者，另按約定利率10%，逾期超過6個月部分，
    另按約定利率20%加付違約金，每次違約狀態最高連續收取
    違約金期數為9期。詎被告自110年5月28日起即未依約還本
    付息，尚欠原告本金80,002元及其所衍生之利息、違約金未
    還，依約視為全部到期。為此，爰依消費借貸之法律關係提
    起本訴，並聲明：如主文第1項所示。
二、被告則以：對於借據之真正及欠款事實均不爭執，惟無法清
    償等語，資為答辯。聲明：原告之訴駁回。
三、原告主張之上開事實，業據提出借據、增補條款約定書、放
    款客戶授信明細查詢單、貸款逾期未繳通知函及回執等件為
    證(卷第13至25頁)，又原告當庭固表示同意捨棄違約金，惟
    希望被告應按月以相當金額清償完畢，而被告表示目前在監
    、無法還款等語，然此係被告個人履行能力問題，不影響其
    依上開契約所負之清償責任，故其所辯尚非可採。從而，原
    告依消費借貸之法律關係，請求被告給付如主文第1項所示
    之本金、利息及違約金，為有理由，應予准許。
四、本件係就民事訴訟法第436條之8適用小額訴訟程序所為被告
    敗訴之判決，依同法第436條之20規定，應依職權宣告假執
    行，並依同法第436條之23準用第436條第2項，適用同法第3
    92條第2項規定，依職權宣告被告如預供擔保，得免為假執
    行。
五、結論：原告之訴為有理由。本件訴訟費用1,000元，依民事
    訴訟法第78條規定，應由被告負擔。
中　　華　　民　　國　　111 　年　　5 　　月　　24　　日
    　　　　　　　高雄簡易庭　法　官    林玉心
以上正本係照原本作成。
民事訴訟法第436條之24第2項：對於本判決之上訴，非以違背法
令為理由，不得為之。如對本判決上訴，須於判決送達後20日內
向本院提出上訴狀，並須表明原判決所違背之法令及其具體內容
與依訴訟資料可認為原判決有違背法令之具體事實之上訴理由。
（均須按他造當事人之人數附繕本）。
中　　華　　民　　國　　111 　年　　5 　　月　　24　　日
      　　　　　　　　　　　　書記官    李月君